【裁判字號】    98,審訴,1753
【裁判日期】    980601
【裁判案由】    毒品危害防制條例
【裁判全文】
臺灣高雄地方法院刑事判決            98年度審訴字第1241號
                                    98年度審訴字第1436號
                                    98年度審訴字第1753號
                                    98年度審訴字第1754號
公  訴  人  臺灣高雄地方法院檢察署檢察官
被      告  甲○○
                    （現另案於臺灣高雄監獄執行中）
上列被告因毒品危害防制條例案件，經檢察官提起公訴後（98年
度撤緩毒偵字第12號、98年度毒偵字第925 、2158、2282號），
嗣因被告就被訴事實為有罪之陳述，本院依簡式審判程序審理，
判決如下：
    主  文
甲○○犯如附表所示之肆罪，均累犯，各處如附表所示之刑。應
執行有期徒刑貳年拾月，扣案如附表編號1 所示之物沒收銷燬之
。
    事  實  及  理  由
一、本件被告甲○○所犯施用第一級毒品之罪，為死刑、無期徒
    刑、最輕本刑為3 年以上有期徒刑以外之罪，其於準備程序
    進行中，就被訴事實為有罪之陳述，經本院告知簡式審判程
    序之旨，並聽取檢察官及被告之意見後，裁定進行簡式審判
    程序。
二、犯罪事實：
    甲○○前因施用毒品案件，經本院以95年度毒聲字第859 號
    裁定送觀察、勒戒後，認有繼續施用毒品傾向，復經本院以
    95年度毒聲字第1184號裁定令入戒治處所施以強制戒治，於
    民國96年5 月4 日停止處分出所而執行完畢，並經臺灣高雄
    地方法院檢察署以96年度戒毒偵字第186 號不起訴處分確定
    。又前因肅清煙毒條例案件，經本院以81年度訴字第2958號
    判處有期徒刑3 年1 月，嗣經臺灣高等法院高雄分院以82年
    度上訴字第778 號、最高法院以82年度台上字第3101號均駁
    回上訴確定；經本院以82年度訴字第3583號判決判處有期徒
    刑3 年2 月確定，上開2 罪接續執行，於85年2 月7 日假釋
    出監並付保護管束，於假釋期間復因肅清煙毒條例案件，經
    臺灣高等法院高雄分院以86年度上訴字第1763號判處有期徒
    刑3 年6 月、8 月，應執行有期徒刑3 年11月確定，經撤銷
    假釋、執行殘刑，並接續執行，於91年2 月5 日假釋出監並
    付保護管束，於94年3 月1 日保護管束期滿，未經撤銷假釋
    ，視為執行完畢。詎猶不知悔改，於前開強制戒治執行完畢
    釋放後5 年內，復基於施用第一級毒品海洛因之犯意，於附
    表所示之時地，分別施用第一級毒品海洛因（施用之時間、
    地點、查獲之時間、地點均如附表所示），嗣分別查悉上情
    。
三、證據：
    被告甲○○於警詢、偵查、本院審理時之自白、臺灣檢驗科
    技股份有限公司98年1 月23日（000000000） 濫用藥物尿液
    檢驗報告各1 紙、高雄市立凱旋醫院97年2 月18日（F-9704
    6） 、98年2 月27日（C98067）、98年3 月17日（VＺ000000
    00000） 濫用藥物尿液檢驗報告各1 紙、高雄市立凱旋醫院
    97年3 月31日濫用藥物成品檢驗鑑定書、尿液檢體監管記錄
    表（F-97046 、000000000） 、尿液檢體採證送驗紀錄表（
    VＺ00000000000） 、尿液代碼及姓名對照表（C98067）、臺
    灣高雄地方法院檢察署檢察官98年撤緩字第53號撤銷緩起訴
    處分書、送達證書、臺灣高等法院被告前案紀錄表各1 份。
四、核被告就附表編號1 、2 、3 、4 所為，均係犯毒品危害防
    制條例第10條第1 項之施用第一級毒品罪。其持有第一級毒
    品海洛因之低度行為為施用之高度行為吸收，不另論罪。被
    告所犯上開4 罪，時間有異、犯意各別，行為互殊，應予分
    論併罰。被告有犯罪事實欄之前科，於91年2 月5 日假釋出
    監並付保護管束，於94年3 月1 日保護管束期滿，未經撤銷
    假釋，視為執行完畢，有臺灣高等法院被告前案紀錄表在卷
    可考，其於前開有期徒刑執行完畢後5 年內，故意再犯本件
    有期徒刑以上之罪，均為累犯，應依刑法第47條第1 項之規
    定，各加重其刑。
五、爰審酌被告前經強制戒治執行完畢釋放後，仍未能徹底戒絕
    毒品，再犯本件施用毒品罪，顯見其自制力不足，無法擺脫
    毒品，未能體悟施用毒品對自己、家人造成之傷害及社會之
    負擔，惟念所犯施用毒品罪乃屬戕害自身身心健康行為，尚
    未對他人造成實害，其行為本身對社會所造成之危害並非直
    接，反社會性之程度應屬較低，且其犯後已坦認犯行，分別
    量處如主文所示之刑，並定應執行刑。扣案附表編號1 之白
    色粉末1 包，經送驗結果確為第一級毒品海洛因（檢驗後淨
    重0.0104公克），屬查獲之毒品，且該包裝袋與其內毒品難
    以析離，亦無析離實益，應將之同視為第一級毒品，不問屬
    於犯人與否，爰依毒品危害防制條例第18條第1 項前段規定
    沒收銷燬之。
六、另被告於97年1 月7 日經高雄市政府警察局苓雅分局以列管
    人口採尿送驗結果呈可待因、嗎啡陽性反應，有卷附檢體採
    集送驗紀錄表（VＺ00000000000） 及正修科技大學超微量研
    究科技中心97年1 月24日檢驗報告（VＺ00000000000） 在卷
    可稽（見97年度毒偵字第2506號卷），惟此部分未據起訴，
    其另涉施用第一級毒品犯嫌，宜由檢察官另為適法之處理，
    附此敘明。
據上論斷，應依刑事訴訟法第273 條之1 第1 項、第299 條第1
項前段、第310 條之2 、第454 條第1 項，毒品危害防制條例第
10條第1 項、第18條第1 項前段，刑法第11條、第47條第1 項、
第51條第5 款，判決如主文。
本案經檢察官乙○○到庭執行職務。
中    華    民    國    98    年    6     月    1    日
                  刑事第十庭  法  官  梁淑美
以上正本證明與原本無異。
如不服本判決應於收受本判決後10日內向本院提出上訴書狀，並
應敘述具體理由，如未敘述上訴理由者，應於上訴期間屆滿後20
日內補提理由書狀於本院（均須按他造當事人之人數附繕本）「
切勿逕送上級法院」。
中    華    民    國    98    年    6     月    1     日
                              書記官  林豐富
附錄本案論罪科刑依據之法條：
毒品危害防制條例第10條第1項
施用第一級毒品者，處6月以上5年以下有期徒刑。
附表：
┌─┬─────┬─────┬─────────┬─────┬──────┐
│編│ 施用時間 │ 施用地點 │查獲時間、地點    │所犯之罪  │所處之刑（及│
│號│          │          │                  │          │應沒收（銷燬│
│  │          │          │                  │          │）之物      │
├─┼─────┼─────┼─────────┼─────┼──────┤
│1 │97年1月30 │在高雄市苓│嗣於97年2 月1 日下│施用第一級│累犯，處有期│
│  │日下午3時 │雅區三多一│午3 時50分許，在雄│毒品      │徒刑玖月，扣│
│  │許        │路151 巷50│市○○區○○路129 │          │案之第一級毒│
│  │          │弄8 號住處│號前，因行可疑為警│          │品海洛因1 包│
│  │          │廁所內，以│攔檢，並扣得第一級│          │（驗餘淨重  │
│  │          │針筒注射之│毒品海洛因1 包（驗│          │0.104 公克）│
│  │          │方式，施用│餘淨重0.104 公克）│          │沒收銷燬之。│
│  │          │第一級毒品│，另其同意採尿送驗│          │            │
│  │          │海洛因1 次│後，結果呈嗎啡陽性│          │            │
│  │          │。        │反應。            │          │            │
├─┼─────┼─────┼─────────┼─────┼──────┤
│2 │98年1 月21│在上開住處│嗣於98年1 月22日，│施用第一級│累犯，處有期│
│  │日中午12時│內，以針筒│經臺灣高雄地方法院│毒品      │徒刑玖月。  │
│  │許        │注射方式，│檢察署觀護人室通知│          │            │
│  │          │，施用第一│履行保護管束，經採│          │            │
│  │          │級毒品海洛│取尿液送驗後，呈現│          │            │
│  │          │因1 次。  │可待因、嗎啡陽性反│          │            │
│  │          │          │應。              │          │            │
├─┼─────┼─────┼─────────┼─────┼──────┤
│3 │98年2 月16│在高雄市三│嗣於98年2 月17日晚│施用第一級│累犯，處有期│
│  │日下午4 時│多一路某加│上9 時19分許，在高│毒品      │徒刑玖月。  │
│  │30分許    │油站之公共│雄市○○區○○街15│          │            │
│  │          │廁所內，以│巷口處，因行跡可疑│          │            │
│  │          │針筒注射方│為警盤查，經其同意│          │            │
│  │          │式施用第一│採取尿液送驗後，結│          │            │
│  │          │級毒品海洛│果呈可待因、嗎啡陽│          │            │
│  │          │因1 次。  │性反應。          │          │            │
├─┼─────┼─────┼─────────┼─────┼──────┤
│4 │於98年2 月│在高雄市苓│嗣於98年2 月27日上│施用第一級│累犯，處有期│
│  │27日上午8 │雅區三多一│午10時33分許，經警│毒品      │徒刑玖月。  │
│  │時許      │路151 巷50│通知並得其同意採取│          │            │
│  │          │弄8 號住處│尿液送驗後，呈現可│          │            │
│  │          │，施用第一│待因、嗎啡陽性反應│          │            │
│  │          │級毒品海洛│。                │          │            │
│  │          │因1 次。  │                  │          │            │
└─┴─────┴─────┴─────────┴─────┴──────┘


司法院資訊處製作；財團法人民間司法改革基金會備份。
